臺灣臺北地方法院民事裁定
111年度家聲字第183號
聲  請  人  第一金融資產管理股份有限公司

法定代理人  施志調  
非訟代理人  黃志勇  
上列聲請人請求閱卷事件，本院裁定如下：
    主  文
准許聲請人閱覽本院九十八年度繼字第七九八號拋棄繼承事件民
事卷宗內除拋棄繼承聲請人范文潔、范文駿、范喜紅、徐樹藻、
徐振明、徐振硯、徐振文、陳淑惠等人之生日及身分證統一編號
等以外之卷證資料，但不得散布，或為非正當目的使用。
    理  由
按當事人得向法院書記官聲請閱覽、抄錄或攝影卷內文書，或
  預納費用聲請付與繕本、影本或節本。第三人經當事人同意或
  釋明有法律上之利害關係，而為前項之聲請者，應經法院裁定
  許可。卷內文書涉及當事人或第三人隱私或業務秘密，如准許
  前二項之聲請，有致其受重大損害之虞者，法院得依聲請或依
  職權裁定不予准許或限制前二項之行為，民事訴訟法第242條
  第1、2、3項定有明文。上開規定依家事事件法第97條、非訟
  事件法第48條規定，於家事非訟事件準用之。
聲請意旨略以：第三人中華商業銀行為被繼承人徐振英之債權
  人，並於民國95年11月27日將其對於徐振英之債權全數讓與聲
  請人，並以公告方式以代債權讓與之通知，是以，本債權已合
  法移轉並生債權讓與效力。茲因徐振英死亡後，其繼承人已向
  本院聲請拋棄繼承，並經本院以98年度繼字第798號准予備查
  在案，為釐清該拋棄繼承之情形，爰聲請閱覽卷宗等語。
經查，聲請人主張之上開事實，業據提出債權讓與證明書、債
  務人向第三人中華商銀申請東森得易卡申請書、債權讓與登報
  公告、本院家事法庭103年4月18日北院木家靜98年度繼字第79
  8號函等件為證(見本院卷第5至13頁)，堪認聲請人已釋明與上
  開事件有法律上之利害關係。茲被繼承人徐振英往生後，其繼
  承人范文潔、范文駿、范喜紅、徐樹藻、徐振明、徐振硯、徐
  振文、陳淑惠等人向本院聲明拋棄繼承權，並經本院以98年度
  繼字第798號准予備查在案，聲請人為了解相關情形，自有閱
  卷之必要，惟聲明拋棄繼承人范文潔、范文駿、范喜紅、徐樹
  藻、徐振明、徐振硯、徐振文、陳淑惠等人原提出之戶籍謄本
  以及於拋棄繼承呈報狀所記載有關生日及身分證統一編號等個
  人資料部分，均係供本院認定其是否為被繼承人之合法繼承人
  之用，不但與債權債務不生任何關係，且事涉其個人身分資料
  之隱私，茲為防止因個人資料外流而可能造成其他損害，故本
  院認為該聲明拋棄繼承權之繼承人范文潔、范文駿、范喜紅、
  徐樹藻、徐振明、徐振硯、徐振文、陳淑惠之生日及身分證統
  一編號部分不得給予閱覽。除此之外，本件聲請人之聲請，衡
  諸首揭規定並無不合，應予准許，並依職權諭知聲請人取得該
  卷內文書後，不得散布或為其他非正當目的之使用。
爰依首揭規定，裁定如主文。
中　　華　　民　　國　　111　 年　　9 　　月　　26 　 日
                  家事法庭    法    官    蘇珍芬
以上正本係照原本作成。
如不服本裁定應於送達後10日內向本院提出抗告狀，並繳納抗告
費新臺幣1,000元。
                              書 記 官    羅  蓉
中　　華　　民　　國　　111 　年　　9 　　月　　26　　日